# 不同孙、子公司之间合并报表的抵消问题

提问人：HBWHZY 时间：2017-05-28 11:49:55
1 、A公司(母公司）控制二家子公司B、C， 另外B控制 D,D有一家联营企业E, E向C销售软件(孙公司的联营企业向另一家子公司销售软件) ,该业务需要抵消吗?若需要的的话是在 B合并层面、D合并层面（假设D需要编制合并报表）还是在A合并层面抵消? 谢谢. 2 、A公司(母公司）控制二家子公司B、C， 另外B控制 D. D向C销售软件(孙公司向另一家子公司销售软件) ,该业务需要抵消吗?若需要的的话是在 B合并层面还是在A合并层面抵消? 谢谢.

回答人：chenyiwei
1 、在A的合并报表层面，作为与联营企业之间的逆流交易，按比例抵销其未实现损益。 2 、属于A的合并报表范围内的内部交易（平流交易），因 100 ％抵销相关的收入和成本，期末未实现损益抵销的影响根据D的股权结构分配给少数股东和母公司股东。

提问人：呼叫帮助 时间：2017-11-09 21:08:17
陈版，联营企业之间的交易和A的合并报表范围内的内部交易合并报表处理不同，导致企业利用这种不同的处理方式，来操纵企业造假。我遇到过企业利用联营企业之间的交易虚增企业的利润，但是我缺没有办法调整。对于这事，审计师怎么处理？

回答人：chenyiwei
1 、是否意味着影响力已经超出了重大影响范畴？建议重新考虑。 2 、联营企业之间的销售抵销问题请参考《瑞华研究2010~2016汇编》之“问题3-1-6（联营企业之间转让资产的交易及其期末未实现损益在权益法核算中的抵销）”

提问人：呼叫帮助 时间：2017-11-10 09:24:19
企业的利润较大多数都是由联营企业贡献，我认为此意味着影响力已经超出了重大影响范畴，所以我拿不准。我认为企业舞弊的可能性较大。联营企业我们又没办法核查。我们怎么办？

回答人：chenyiwei
有较大审计风险，建议要求扩大审计对象范围，对贡献利润的联营企业作为重要组成部分进行详细审计，如果做不到这一点，按审计范围受限处理。